最高法院刑事判決　　　　　　　　　　　　　　　八十六年度台上字第五八三一號
　　上　訴　人　甲○○
右上訴人因妨害公務案件，不服台灣高等法院花蓮分院中華民國八十五年十一月十三
日第二審判決（八十五年度上訴字第三○二號，起訴案號：台灣花蓮地方法院檢察署
八十四年度偵字第四二七九號），提起上訴，本院判決如左：
    主  文
上訴駁回。
    理  由
本件原判決認定：上訴人甲○○係花蓮市○○鄉○○路三段一八五號申貿鋁業股份有
限公司之負責人，於民國八十三年七月二十日十七時十分許，因涉嫌販賣案外人賴欽
銘享有新型專利權之鋁擠型空心網架之固定構造產品，經花蓮縣警察局鳳林分局警員
李世光等四人持台灣花蓮地方法院檢察署檢察官簽發搜索票至該公司搜索，扣押上訴
人所有網框、網料等材料共一千三百五十三支，除回其中五支交檢察官保管外，餘
一千三百四十八支，則委由上訴人保管。乃上訴人於八十四年十月間某日，將所保管
扣押物中之網框、網料等材料六百六十四支予以隱匿，央請其原出賣人鼎聖鋁業有限
公司負責人林守成運至其嘉義縣朴子市大鄉里大榔十號該公司內扺償上訴人所欠該
公司貨款等情，係以上訴人對於上開網框、網料等材料經警察人員持檢察官搜索票搜
索扣押委由其保管以及其將保管之該扣押物央林守成載運至其處所扺債之事實，已分
別在第一審偵、審及原審庭訊時供認不諱，核與證人程慈、李世光分別在第一審庭訊
時證述之情節相符，並有偵查卷附花蓮縣警察局鳳林分局八十三年七月二十日搜索扣
押筆錄等資料（包括搜索票）足資佐證，亦經第一審調閱該院檢察署八十三年度偵字
第二六八○號及八十四年度偵續字第六四號偵查卷查核無訛為所憑之證據並說明其認
定之理由。對於上訴人在偵、審中先後辯稱：上開扣押物為上訴人所有，因欠林守成
貨款，林守成未經上訴人同意將之運走，非公務員委託第三人掌管之物品，且該物品
被運走，係在上訴人所涉違反專利法案件不起訴處分後為之云云不足採，亦於理由內
詳加指駁。因認上訴人所為，係犯刑法第一百三十八條之罪。乃維持第一審適用本法
條及同法第七十四條第一款，論上訴人隱匿公務員職務上委託第三人保管之物品罪，
酌情量處有期徒刑五月，緩刑四年之判決，駁回其在第二審之上訴，經核於法並無違
誤。上訴意旨，謂上開扣押物為上訴人所有，經扣押後由上訴人保管，上訴人並非第
三人；而林守成為原貨主，因上訴人欠其貨款而取回其物保管，亦非第三人，對扣押
物未予隱匿、不還或處分，上訴人不構成上開法條之罪云云，資以指摘原判決不當。
惟查上開法條所稱之「第三人」係包括受公務員職務上委託掌管物品之任何自然人及
法人，即凡公務員本人以外之人皆屬之，無復有其他稱號；而該法條所稱之「隱匿」
，則係指將公務員職務上掌管或委託第三人掌管之文書、圖畫、物品隱藏難於發現之
情形，不以有為人取走不還或使之滅失等處分行為為必要。上訴人受執行扣押職務之
司法警察機關依法委託保管扣押物，而使林守成將所保管之扣押物運往他處，難於發
現，自係隱匿公務員職務上委託第三人掌管之物品。其上訴非有理由，應予駁回。
據上論結，應依刑事訴訟法第三百九十六條第一項，判決如主文。
中      華      民      國    八十六    年      十      月      二      日
                              最高法院刑事第九庭
                                  審判長法官  謝  家  鶴
                                        法官  羅  一  宇
                                        法官  吳  昭  瑩
                                        法官  花  滿  堂
                                        法官  陳  世  淙
      右正本證明與原本無異
                                              書  記  官
中      華      民      國    八十六    年      十      月      七      日
